【裁判字號】    99,抗,94
【裁判日期】    990914
【裁判案由】    本票裁定
【裁判全文】
臺灣臺北地方法院民事裁定                99年度抗字第94號
異  議  人  鄭筑文  
            葉海萍  
上列異議人與相對人周慧香間聲請本票裁定事件，異議人對於民
國99年8月10日本院書記官所為之處分書提出異議，本院裁定如
下：
    主  文
異議駁回。
    理  由
一、按對於抗告法院之裁定再為抗告，僅得以其適用法規顯有錯
    誤為理由；非訟事件裁定之抗告及再抗告，除本法另有規定
    外，準用民事訴訟法關於抗告程序之規定；對於財產權訴訟
    之第二審判決，如因上訴所得之利益，不逾新臺幣（下同）
    100萬元者，不得上訴；前項所定數額，司法院得因情勢需
    要，以命令減至50萬元，或增至150萬元，非訟事件法第45
    條第3項、第46條、民事訴訟法第466條第1項、第3項分別定
    有明文，而司法院業於民國91年1月29日將上訴第三審之利
    益數額提高為150萬元，有司法院（91）院台廳民一字第
    03075號函可憑。又民事訴訟法第229條第3項雖規定對於判
    決得上訴者，應於送達當事人之正本內記載其期間，及提出
    上訴狀之法院，惟此原為訓示之規定，送達當事人之判決正
    本縱未為此記載，亦僅法院書記官之職責有所未盡，至於上
    訴期間之進行，並不因此而受影響；訴訟事件得否上訴及上
    訴之不變期間，均係基於法律之規定，殊不因法院書記官於
    判決正本上有無記載或其記載是否錯誤，而可變更法律之規
    定（最高法院29年抗字第98號判例、87年度臺上字第2855號
    判決要旨參照）。準此而論，對於抗告法院關於財產權之非
    訟事件所為裁定，如因抗告所得受之利益，已逾150萬元者
    ，即得再為抗告，但僅得以其適用法規顯有錯誤為理由者為
    限。
二、本件異議意旨略以：鈞院99年度抗字第94號本票裁定正本誤
    繕「本裁定不得再抗告」，足令當事人依該錯誤記載而未再
    為抗告，倘書記官為更正處分，理應重新送達附有正確內容
    之裁定正本予當事人，以保當事人再抗告之權益，茲書記官
    僅為更正處分，至於當事人是否得於收受更正之處分書後，
    10日內提出再抗告則未記載，是得否再為抗告，仍屬不明，
    難謂合法適當之更正裁定，爰依法提出異議等語。
三、經查，相對人周慧香以其執有異議人於98年10月16日簽發，
    內載金額550萬元，付款地未載，利息未約定，免除作成拒
    絕證書，到期日98年12月31日之本票乙紙，詎屆期提示未獲
    付款為由，依非訟事件法第194條規定，向本院聲請本票裁
    定，經本院以99年度司票字第5787號裁定准許強制執行，異
    議人不服提起抗告，經本院以99年度抗字第94號裁定駁回其
    抗告，揆諸前開規定，異議人就本件抗告所得受之利益已逾
    150萬元，僅得以其適用法規顯有錯誤為理由再為抗告，本
    件裁定正本關於得否抗告之訓示規定記載，書記官雖誤載為
    不得再抗告，然裁定得否再抗告，應依法律之規定為之，不
    因書記官之訓示條款誤載而變更法律之規定，異議人依法應
    有之抗告權及再抗告期間之進行，並不因此而受影響，是以
    ，異議人主張書記官所為之更正處分，未記載當事人得否於
    收受更正之處分書後，10日內提出再抗告，難謂合法適當之
    更正裁定云云，並非可採，自應予駁回。
四、依民事訴訟法第240條第2項，裁定如主文。
中    華    民    國    99    年    9     月    14    日
                  民事第二庭    審判長法官  張松鈞

                                      法官  黃呈熹  

                                      法官  鍾素鳳
以上正本係照原本作成。
本件當事人須以本裁定適用法律顯有錯誤為抗告理由時，始得於
裁定送達後10日內向本院提出抗告狀。
中    華    民    國    99    年    9     月    14    日
                                    書記官  林玗倩

司法院資訊處製作；財團法人民間司法改革基金會備份。
